臺北高等行政法院判決
　　　　　　　　　　　　　　　　　　94年度簡字第00672號
原　　　告　垂德興業有限公司
代　表　人　田相玨
被　　　告　財政部基隆關稅局
代　表　人　李榮達（局長）
上列當事人間因進口貨物核定完稅價格事件，原告不服財政部中
華民國94年5月30日台財訴字第09400208170號訴願決定，提起行
政訴訟。本院判決如下：
　　主  文
原告之訴駁回。
訴訟費用由原告負擔。
　　事  實
甲、事實概要：
    原告於民國（下同）92年8月6日向被告報運進口秘魯產製
    CANNED SEA ASPARAGUS乙批（報單號碼：AW／BC／92／W716
    ／7509），原申報價格CFR USD 45／case（24cans）偏低，
    經被告依行為時（下同）關稅法第14條第2項規定，按原告
    之申請，准其繳納保證金先行驗放，事後再加審查；嗣據財
    政部關稅總局驗估處（下稱驗估處）查價結果，改按CFR
    USD 52／case核估，被告乃據以通知補稅。原告不服，申請
    復查，經被告93年3月15日基普復字第0930101994號復查決
    定撤銷原處分，改按CFR USD50／case核估，原告仍不服，
    提起訴願，經財政部93年10月21日台財訴字第0930043320
    號訴願決定：「原處分（復查決定）撤銷，由被告另為處分
    。」，嗣經被告重行復查，仍決定「復查駁回」，原告猶表
    不服，提起訴願，亦遭駁回，遂提起行政訴訟。
乙、兩造聲明：
  一、原告聲明：
  （一）訴願決定及原處分均撤銷。
  （二）原告請被告收回對報單號碼AW／BC／92／W716／7509號
        之核定價格（每箱USD 50），並按原告原申報之實際進
        口價格（每箱USD 45）核稅退還暫押稅金新台幣（下同
        ）9萬4千4百元。
  二、被告聲明：駁回原告之訴。
原告主張：
一、原告於92年5月22日向出口商ATLANTICO FISH S.R.L.進口祕
    魯SEA ASPARAGUS罐頭1,000箱單價CFR USD50／CASE，該公
    司又多生產該產品1,500箱，央求原告再買，且未經原告同
    意即裝船出口，在運送途中也未找到買主，故同意以CFR
    USD45／CASE之價格出售給原告，由於景氣不好貨品銷售很
    慢不想買，但考慮將來還有合作機會，便同意以CFR USD45
    ／CASE之價格購入，該貨於92年7月29日到達基隆港，原告
    於92年8月4日收到ATLANTICO FISH S.R.L.公司之價格確認
    函，才於92年8月6日報關，於92年8月12日以電匯方式匯款
    給該公司，照理應為先確認價錢開信用狀給ATLANTICO FISH
    S.R.L.公司，該公司才出口該貨，原告待貨到即報關提貨，
    由於以上之原因，才有順序顛倒的情況，即貨到後才確認價
    錢，價錢確認後才報關提貨，提貨後才付款。
二、進口貨品係按進口價格完稅，此為基本的規定，不可以「合
    理的懷疑」為理由，以「同樣的貨物」、「類似的貨物」、
    「按國內銷售價格核定」來核定貨物的價格。原告提出進口
    報單、進口發票、價格確認函、付款匯款收據等證據，又說
    明為何相同之兩筆貨品有價差USD 5／CASE之原因，被告如
    不採信，應提出明確之證據證明該筆價格CFR USD45／CASE
    為假。
被告主張：
一、本案原告原申報價格CFR USD 45／CASE與驗估處查得之價格
    相較偏低，故無法按關稅法第25條之規定核估；又查無同法
    第27條至第30條規定之有關資料可資引用，乃依同法第31條
    規定根據相同案情案件查得之價格資料，以合理之方法核估
    完稅價格。惟於原告再提起訴願時，經驗估處查得其他業者
    自秘魯進口與本案類似貨物申報價格為CFR USD50／CASE ，
    與本案原核定價格相同，原依關稅法第31條核估之法據，改
    按同法第28條「類似貨物」之規定核估，於法洵無不合。
二、經核原告於申請訴願時其所檢附之發票，日期為西元2003年
    6月23日，所載之價格為CFR USD45／CASE，顯然系爭進口貨
    物原申報之價格CFR USD 45／CASE，於92年6月23日即已確
    定，非原告所稱「原告於92年8月4日收到ATLANTICO FISH
    S.R.L.公司之價格確認函」，故原告所稱顯係飾詞，不符合
    一般國際貿易常規，殊不足採。
三、經核原告於復查訴願時所檢附之匯款單據所載金額雖與報單
    申報之金額相當，惟其原申報價格CFR USD 45／CASE與查得
    合理價格CFR USD50／CASE相距10%，而原告未能提出合理說
    明證實其原申報價格即為實際交易價格，依據關稅法第25
    條第5項規定：「海關對納稅義務人提出之交易條件或其內
    容之真實性或正確性存疑，納稅義務人未提出說明或提出說
    明後，海關仍有合理懷疑者，視為無法按本條規定核估其完
    稅價格。」，仍無法按同法第25條之規定核估。又查進口貨
    物之完稅價格，未能依前開規定核定者，海關得按該貨物出
    口時或出口前、後銷售至中華民國之同樣或類似貨物之交易
    價格核定之，乃同法第27條、第28條所規定。又同法第27
    條所稱「同樣貨物」依該條第2項規定指其生產國別、物理
    特性、品質及商譽等均與本案進口貨物相同者；另同法第28
    條所稱「類似貨物」，依該條第2項規定係指與本案進口貨
    物雖非完全相同，但其生產國別及功能相同，特性及組成之
    原材料相似，且在交易上可互為替代者。而該2條規定之「
    出口前、後」，依行為時關稅法施行細則第16條規定，係指
    本案國外出口日前後30日內。經查92年5月至8月間（本案國
    外出口日期92年6月23日）自秘魯進口本案之類似貨物共計1
    筆，申報之價格亦為CFR USD50／CASE與本案核定價格相當
    ，故本案改按關稅法第28條「類似貨物」之規定按CFR
    USD50／CASE核估，適法允當。
　　理  由
一、按「為加速進口貨物通關，海關得按納稅義務人應申報之事
    項，先行徵稅驗放，事後再加審查；‧‧‧如有應退應補稅
    款者，應於貨物放行之翌日起6個月內，通知納稅義務人，
    逾期視為業經核定。」、「從價課徵關稅之進口貨物，其完
    稅價格以該進口貨物之交易價格作為計算根據。前項交易價
    格，指進口貨物由輸出國銷售至中華民國實付或應付之價格
    。」、「海關對納稅義務人提出之交易文件或其內容之真實
    性或正確性存疑，納稅義務人未提出說明或提出說明後，海
    關仍有合理懷疑者，視為無法按本條規定核估其完稅價格」
    、「進口貨物之完稅價格，不合於第25條之規定核估者，海
    關得按該貨物出口時或出口前、後銷售至中華民國之同樣貨
    物之交易價格核定之。」、「進口貨物之完稅價格，不合於
    第25條、笫27條之規定核估者，海關得按該貨物出口時或出
    口前、後銷售至中華民國之類似貨物之交易價格核定之」、
    「進口貨物之完稅價格，不合於第25條、第27條、第28條、
    第29條及第30條規定核定者，海關得依據查得之資料，以合
    理方法核定之。」分別為關稅法第14條第1項、第25條第1項
    、第2項、笫5項、第27條第1項前段、第28條第1項前段及第
    31第1項所明定。又按「本法第27條第1項及第28條第1項所
    稱出口前後，指出口日前後30日內。」行為時關稅法施行細
    則第16條亦有明定。
二、原告於92年8月6日向被告報運進口秘魯產製CANNED SEA
    ASPARAGUS乙批（報單號碼：AW／BC／92／W716／7509），
    原申報價格CFR USD 45／case（24cans）偏低，經被告依關
    稅法第14條第2項規定，按原告之申請，准其繳納保證金先
    行驗放，事後再加審查；嗣據驗估處查價結果，改按CFR
    USD 52／case核估，被告乃據以通知補稅。原告不服，申請
    復查，經被告93年3月15日基普復字第0930101994號復查決
    定撤銷原處分，改按CFR USD50／case核估，原告仍不服，
    提起訴願，經財政部93年10月21日台財訴字第0930043320
    號訴願決定：「原處分（復查決定）撤銷，由被告另為處分
    。」，嗣經被告重行復查，仍決定「復查駁回」，原告猶表
    不服，主張如事實欄所載。
三、原告雖主張略以其申報之價格為實際交易價格，已提出進口
    報單、進口發票、價格確認函、付款匯款收據等證據，又說
    明為何相同之兩筆貨品有價差USD 5／CASE之原因，被告不
    應任意更改云云。惟查，原告所稱「出口商多生產該產品
    1,500箱，央求原告再買，且未經原告同意即裝船出口，在
    運送途中也未找到買主，故同意以CFR USD45/CASE之價格出
    售給原告」一節，核與原告所提出出口商92年8月4日致原告
    函所述由於本件貨物之規格較標準規格小很多，所以價格降
    為CFR USD45/ctn，有該函影本附於原處分機關卷可參，原
    告於起訴時所稱顯有不符，自無可採信，被告依關稅法第25
    條第5項規定，視為無法依原告申報之價格核估其完稅價格
    ，要無不合；又原告於92年8月6日報關時，並未將其規格申
    報，並申請被告查驗取樣，而本件係以C2未查驗方式通關，
    則本件貨來之規格是否較標準規格小，自屬無從證明，被告
    按一般未特別申報規格之類似貨物價格核估，亦無不合。
四、次查，本件經被告依「進出口統計資料調印報表」查得92年
    5月至8月間（本案國外出口日期92年6月23日）自秘魯進口
    本案之類似貨物共計1筆，申報之價格亦為CFR USD50／CASE
    與本案核定價格相當，本案改按關稅法第28條類似貨物之規
    定按CFR USD50／CASE核估，與原復查改估價格相同，結果
    並無二致，原處分並無不合。
五、從而，本件原處分並無違誤，訴願決定予以維持，亦無不合
    ，原告起訴意旨為無理由，應予駁回。其合併提起請求核退
    9萬4千4百元部分，亦因而失所附麗，應併予駁回。又本件
    為簡易案件，事證明確，爰不經言詞辯論逕為判決。
六、兩造其餘主張陳述，核與上開結論不生影響，爰不予一一論
    述，附此敘明。
據上論結，本件原告之訴為無理由，爰依行政訴訟法第236條、
、第98條第3項前段，判決如主文。
中　　華　　民　　國　　94　　年　  12　　月　 22  　 日
                                   第五庭法　官　黃清光
上為正本係照原本作成。
本件以訴訟事件所涉及之法律見解具有原則性者為限，始得於本
判決送達後20日內向本院提出上訴狀並表明上訴理由，如已於本
判決宣示後送達前提起上訴者，應於判決送達後20日內補具上訴
理由（均按他造人數附繕本），且經最高行政法院許可後方得上
訴。
中　　華　　民　　國　　94　　年　  12　　月　 22  　 日
                                         書記官  楊子鋒
